【裁判字號】    98,訴,491
【裁判日期】    980616
【裁判案由】    違反毒品危害防制條例
【裁判全文】
臺灣屏東地方法院刑事判決               98年度訴字第491號
公  訴  人  臺灣屏東地方法院檢察署檢察官
被      告  甲○○
上列被告因違反毒品危害防制條例案件，經檢察官提起公訴（98
年度毒偵字第171 號），被告就被訴事實為有罪之陳述，本院裁
定行簡式審判程序，判決如下：
    主  文
甲○○施用第二級毒品，累犯，處有期徒刑陸月，扣案之吸食器
壹只及電子磅秤壹台均沒收。又施用第一級毒品，累犯，處有期
徒刑壹年，扣案之第一級毒品海洛因壹包（驗後淨重零點零陸玖
公克）沒收銷燬。應執行有期徒刑壹年肆月，扣案之第一級毒品
海洛因壹包（驗後淨重零點零陸玖公克）沒收銷燬，扣案之吸食
器壹只及電子磅秤壹台均沒收。
    事  實
一、甲○○前曾於民國93年間因偽造文書案件，經臺灣高雄地方
    法院以94年度簡字第624 號判決判處有期徒刑6 月確定；復
    於94年間因偽造文書案件，經臺灣高雄地方法院以94年度重
    訴字第6 號判決判處有期徒刑4 月確定，上開有期徒刑6 月
    、4 月嗣經臺灣高雄地方法院以96年度聲字第95號裁定應執
    行有期徒刑9 月；又於94年間因違反毒品危害防制條例案件
    ，經臺灣高雄地方法院以94年度訴字第3509號判決判處有期
    徒刑11月、6 月，應執行有期徒刑1 年4 月確定，並與上開
    有期徒刑9 月接續執行，經減刑後於96年7 月31日執行完畢
    。另其於92年間因施用毒品案件，經臺灣高雄地方法院以92
    年度毒聲字第6250號裁定送觀察、勒戒後，認無繼續施用毒
    品傾向，於93年11月24日觀察、勒戒執行完畢釋放，由臺灣
    高雄地方法院檢察署檢察官以93年度毒偵緝字第628 號不起
    訴處分確定。詎甲○○猶不知悛悔，於觀察、勒戒執行完畢
    釋放後5 年內，復基於施用第二級毒品甲基安非他命之犯意
    ，於98年1 月22日9 時30分許，在位於屏東縣新園鄉○○路
    36之16號之友人住處，以將第二級毒品甲基安非他命置於吸
    食器內加熱燒烤再吸食所產生煙霧之方式，施用第二級毒品
    甲基安非他命1 次。甲○○並另基於施用第一級毒品海洛因
    之犯意，旋於施用完甲基安非他命後，以將第一級毒品海洛
    因摻入香菸內吸食之方式，施用第一級毒品海洛因1 次。嗣
    於98年1 月22日，在上址，因其友人涉犯毒品案件為警搜索
    時在場，經警扣得其所有之第一級毒品海洛因1 包（驗後淨
    重0.069 公克）及其所有供施用毒品用之吸食器1 只、電子
    磅秤1 台向其詢問，甲○○乃坦承施用毒品並同意採尿送驗
    而查獲。
二、案經高雄市政府警察局移請臺灣屏東地方法院檢察署檢察官
    偵查起訴。
    理  由
一、本件被告甲○○所犯係死刑、無期徒刑、最輕本刑為3 年以
    上有期徒刑以外之罪，其於準備程序中就被訴事實為有罪之
    陳述，經法官告知簡式審判程序之旨，並聽取當事人之意見
    後，本院認為適宜由受命法官獨任進行簡式審判程序。
二、上揭事實，業據被告甲○○於警詢時、偵查中及本院審理時
    坦承不諱，且被告為警所採集之尿液檢體，經送請高雄市立
    凱旋醫院以酵素免疫法及氣相層析質譜法檢驗，結果呈甲基
    安非他命及嗎啡陽性反應，有該院濫用藥物尿液檢驗報告1
    紙在卷足憑（見偵卷第14頁），並有吸食器1 只、電子磅秤
    1 台及白色粉末1 包（驗後淨重0.069 公克）扣案可稽，而
    該包白色粉末經高雄市立凱旋醫院以化學呈色法及氣相層析
    質譜儀法檢驗，檢出第一級毒品海洛因成分，有該院濫用藥
    物成品檢驗鑑定書附卷可稽（見偵卷第13頁），堪信被告上
    開自白確與事實相符。又被告先前如事實欄所載，其於92年
    間因施用毒品案件，經臺灣高雄地方法院以92年度毒聲字第
    6250號裁定送觀察、勒戒後，認無繼續施用毒品傾向，於93
    年11月24日觀察、勒戒執行完畢釋放，由臺灣高雄地方法院
    檢察署檢察官以93年度毒偵緝字第628 號不起訴處分確定等
    情，有臺灣高等法院被告前案紀錄表在卷足憑，本件事證已
    臻明確，被告於觀察、勒戒執行完畢釋放後5 年內，再犯本
    件施用第一級毒品海洛因、第二級毒品甲基安非他命之犯行
    洵堪認定。
三、查海洛因為毒品危害防制條例第2 條第2 項第1 款明定之第
    一級毒品；甲基安非他命為同條例第2 條第2 項第2 款明定
    之第二級毒品，均不得持有及施用，核被告甲○○所為，係
    犯該條例第10條第1 項之施用第一級毒品罪及同條第2 項之
    施用第二級毒品罪。其施用前、後持有第一級毒品海洛因及
    施用前持有第二級毒品甲基安非他命之低度行為，應分別為
    其施用第一級毒品海洛因及第二級毒品甲基安非他命之高度
    行為所吸收，不另論罪。被告所犯施用第一級毒品罪及施用
    第二級毒品罪2 罪間，犯意個別、行為互殊，應予分論併罰
    。被告前於93年間因偽造文書案件，經臺灣高雄地方法院以
    94年度簡字第624 號判決判處有期徒刑6 月確定；復於94年
    間因偽造文書案件，經臺灣高雄地方法院以94年度重訴字第
    6 號判決判處有期徒刑4 月確定，上開有期徒刑6 月、4 月
    嗣經臺灣高雄地方法院以96年度聲字第95號裁定應執行有期
    徒刑9 月；又於94年間因違反毒品危害防制條例案件，經臺
    灣高雄地方法院以94年度訴字第3509號判決判處有期徒刑11
    月、6 月，應執行有期徒刑1 年4 月確定，並與上開有期徒
    刑9 月接續執行，經減刑後於96年7 月31日執行完畢等情，
    有臺灣高等法院被告前案紀錄表1 份在卷可稽，其於受徒刑
    之執行完畢，5 年以內故意再犯本件有期徒刑以上之罪，為
    累犯，所犯2 罪均應依刑法第47條第1 項之規定加重其刑。
    爰審酌被告前經觀察、勒戒後，仍未戒斷其施用毒品之惡習
    ，並參酌其素行狀況、犯罪之動機、目的、手段、所生戕害
    其身心情形及犯罪後坦承犯行，態度尚非惡劣等一切情狀，
    分別就其施用第一級毒品海洛因及第二級毒品甲基安非他命
    犯行，量處如主文所示之刑，並定其應執行之刑，以資懲儆
    。扣案之第一級毒品海洛因1 包（驗後淨重0.069 公克），
    係查獲之毒品，已如上述，爰依毒品危害防制條例第18條第
    1 項前段之規定，沒收銷燬之；扣案之吸食器1 只、電子磅
    秤1 台，係被告所有，供其施用第二級毒品甲基安非他命犯
    行所用之物，業據其供明在卷，應依刑法第38條第1 項第2
    款之規定，宣告沒收之。
據上論斷，應依刑事訴訟法第299 條第1 項前段、第273 條之1
第1 項，毒品危害防制條例第10條第1 項、第2 項、第18條第1
項前段，刑法第11條、第47條第1 項、第38條第1 項第2 款、第
51條第5 款，判決如主文。
本案經檢察官廖華君到庭執行職務。
中    華    民    國    98    年    6     月    16    日
                  刑事第五庭    法  官  林家聖
以上正本證明與原本無異。
如不服本判決應於收受判決後10日內向本院提出上訴書狀，並應
敘述具體理由；其未敘述上訴理由者，應於上訴期間屆滿後20日
內向本院補提理由書（均須按他造當事人之人數附繕本）「切勿
逕送上級法院」。
中    華    民    國    98    年    6     月    16   日
                                書記官  陳蓉柔
附錄本判決論罪科刑法條全文：
毒品危害防制條例第10條
施用第一級毒品者，處6 月以上5 年以下有期徒刑。
施用第二級毒品者，處3 年以下有期徒刑。


司法院資訊處製作；財團法人民間司法改革基金會備份。
